【裁判字號】    98,易,3803
【裁判日期】    981215
【裁判案由】    竊盜
【裁判全文】
臺灣臺中地方法院刑事判決              98年度易字第3803號
公  訴  人  臺灣臺中地方法院檢察署檢察官
被      告  乙○○
                  （現另案於臺灣臺中監獄臺中分監執行中）
上列被告因竊盜案件，經檢察官提起公訴（98年度偵字第21054
、22473號），本院判決如下：
    主    文
乙○○攜帶兇器竊盜，處有期徒刑柒月；又攜帶兇器竊盜，處有
期徒刑柒月。應執行有期徒刑拾月。
    犯罪事實
一、乙○○基於意圖為自己不法所有之犯意，於民國97年12月6
    日凌晨某時，攜帶其所有之客觀上足以對人之生命、身體構
    成威脅、可供兇器使用之螺絲起子1支，在高雄市○○區○○路293巷42號前，撬開陳美蘭所有而交由丁○○使用並停
    放在該處之車牌號碼ZX-7351號自用小客貨車的車門門鎖後
    ，進入車內，竊取丁○○所有放在車內之價值新臺幣（下同
    ）240元的回數票6張得逞，並將該竊得之回數票轉賣，所得
    花用殆盡。又陳正雄另行基於意圖為自己不法所有之犯意，
    於98年4月10日凌晨某時，攜帶其所有之客觀上足以對人之
    生命、身體構成威脅、可供兇器使用之指甲戳1支，在臺中
    市○○區○○路109號前，撬開黃美足所有而交由丙○○使
    用並停放在該處之車牌號碼VX-2436號自用小客貨車的車門
    門鎖後，進入車內，竊取車內之音響1組得手，再將音響持
    往臺中市○區○○路、自由路三段之干城跳蚤市場銷贓，得
    款1千餘元，並已花用殆盡。嗣丁○○及丙○○分別發現車
    內財物遭竊後報警處理，經警到場蒐證，分別在車牌號碼ZX
    -7351號自用小客貨車之車內眼鏡盒上採得指紋2枚，經送請
    比對結果，與乙○○之左環指、左食指指紋相符，又在車牌
    號碼VX-2436號自用小客貨車之左前車門採得指紋4枚，經送
    請比對結果，其中3枚與乙○○之左拇指、左拇指、左中指
    指紋相符，始知悉均係乙○○所為。
二、案經高雄市政府警察局小港分局報請臺灣高雄地方法院檢察
    署檢察官呈請臺灣高等法院檢察署檢察長核轉臺灣臺中地方
    法院檢察署檢察官及臺中市警察局第五分局報請臺灣臺中地
    方法院檢察署檢察官偵查起訴。
    理    由
壹、證據能力之說明：
一、按被告以外之人於審判外之言詞或書面陳述，除法律有規定
    者外，不得作為證據，刑事訴訟法第159條第1項固定有明文
    。惟被告以外之人於審判外之陳述，雖不符前4條之規定，
    而經當事人於審判程序同意作為證據，法院審酌該言詞陳述
    或書面陳述作成時之情況，認為適當者，亦得為證據，同法
    第159條之5第1項亦定有明文，是被告對證人之詰問權雖為
    被告應受保障之訴訟權能之一，但尚非不得拋棄。查被告乙○○不爭執被害人丁○○於警詢時、偵訊中及被害人丙○○
    於警詢時陳述，暨高雄市政府警察局小港分局現場勘查報告
    1份、刑事案件證物採驗紀錄表1份、臺中市警察局第五分局
    現場勘察報告1份、刑事案件證物採驗紀錄表1份之證據能力
    ，本院審酌上開人證及書證作成時之情況，認為適當，爰依
    刑事訴訟法第159條之5第1項之規定，認均為傳聞法則之例
    外，有證據能力。
二、次按除顯有不可信之情況外，公務員職務上製作之紀錄文書
    、證明文書，得為證據，刑事訴訟法第159條之4第1款定有
    明文。查車牌號碼ZX-7351號自用小客貨車之行照1份，係屬
    公務員職務上製作之證明文書，並無顯有不可信之情形，自
    得作為證據。
三、復按由於司法警察機關調查中之案件，或有量大或急迫之情
    形，為因應實務之現實需求，認為當然有鑑定之必要者，基
    於檢察一體原則，得由該管檢察長對於轄區內之案件，以事
    前概括選任鑑定人或囑託鑑定機關（團體）之方式，俾便轄
    區內之司法警察官、司法警察對於調查中之此類案件，得即
    時送請事前已選任之鑑定人或囑託之鑑定機關（團體）實施
    鑑定，業經法務部於92年9月1日以法檢字第0920035083號函
    釋在案。又依臺灣高等法院檢察署檢察長概括選任鑑定機關
    名冊所載，內政部警政署刑事警察局為臺灣高等法院檢察署
    檢察長概括選任為指紋鑑定之機關。故本案由高雄市政府警
    察局送請內政部警政署刑事警察局所為98年1月10日刑紋字
    第0970197749號鑑驗書，及由臺中市警察局送請內政部警政
    署刑事警察局所為98年5月22日刑紋字第0980058133號鑑驗
    書，自均具有證據能力。
貳、實體部分：
一、訊據被告乙○○對於上開犯罪事實坦承不諱，核與其於偵訊
    中供述相符，並經被害人丁○○於警詢時、偵訊中及被害人
    丙○○於警詢時指述綦詳，並有車牌號碼ZX-7351號自用小
    客貨車之行照1份在卷可稽，且就被害人丁○○遭竊部分，
    復有高雄市政府警察局小港分局現場勘查報告1份、刑事案
    件證物採驗紀錄表1份、內政部警政署刑事警察局98年1月10
    日刑紋字第0970197749號鑑驗書附被告之91年4月6日指紋卡
    1份，就被害人丙○○部分，另有臺中市警察局第五分局現
    場勘察報告1份、刑事案件證物採驗紀錄表1份、內政部警政
    署刑事警察局98年5月22日刑紋字第0980058133號鑑驗書附
    被告之89年4月26日指紋卡1份在卷足憑，足見被告上開自白
    確與事實相符，其上揭二次攜帶兇器竊盜之犯行，事證明確
    ，均洵堪認定。
二、按刑法上所謂兇器，其種類並無限制，凡客觀上對於人之生
    命、身體、安全構成威脅，具有危險性之兇器均屬之，且祇
    須行竊時攜帶此種具有危險性之兇器為已足，並不以攜帶之
    初有行兇之意圖為必要（最高法院79年臺上字第5253號判例
    意旨可資參照）。被告為上開二次竊盜行為時，分別攜帶之
    螺絲起子1支、指甲戳1支，客觀上均足以對人之生命、身體
    、安全構成威脅，為兇器之一種。是核被告二次所為，均係
    犯刑法第321條第1項第3款之攜帶兇器竊盜罪。被告所犯竊
    取被害人丁○○、丙○○財物之二件竊盜行為間，犯意各別
    ，行為互殊，應予分論併罰。爰審酌被告前有強盜及多次竊
    盜前科，素行不佳，仍不知悛悔，不思以正當方法賺取財物
    ，為貪取不法利益，擅以攜帶兇器方式竊取他人財物，犯罪
    手段非屬平和，迄未與被害人丁○○、丙○○達成和解，危
    害社會治安秩序情節非輕，然兼衡其於犯後坦承犯行，態度
    良好，及被害人丁○○、丙○○所受財物損失尚非鉅大等一
    切情狀，分別量處如主文所示之刑，並定其應執行刑，以示
    懲儆。末查，被告持以犯本案竊盜行為之螺絲起子1支、指
    甲戳1支，並未扣案，未免將來執行困難，爰不為沒收之諭
    知，併此敘明。
據上論斷，應依刑事訴訟法第299條第1項前段，刑法第321條第1
項第3款、第51條第5款，判決如主文。
本案經檢察官甲○○到庭執行職務
中    華    民    國    98    年    12    月    15    日
                  刑事第三庭    法  官  周瑞芬
以上正本證明與原本無異。
如不服本判決應於收受判決後10日內向本院提出上訴書狀，並應
敘述具體理由；其未敘述上訴理由者，應於上訴期間屆滿後20日
內向本院補提理由書（均須按他造當事人之人數附繕本）「切勿
逕送上級法院」。
                                書記官  孫立文
中    華    民    國    98    年    12    月    15    日
附錄本案論罪科刑法條
刑法第321條：
  犯竊盜罪而有左列情形之一者，處6月以上、5年以下有期徒刑
  ：
  一、於夜間侵入住宅或有人居住之建築物、船艦或隱匿其內而
      犯之者。
  二、毀越門扇、牆垣或其他安全設備而犯之者。
  三、攜帶兇器而犯之者。
  四、結夥三人以上而犯之者。
  五、乘火災、水災或其他災害之際而犯之者。
  六、在車站或埠頭而犯之者。
  前項之未遂犯罰之。


司法院資訊處製作；財團法人民間司法改革基金會備份。
